【裁判字號】    97,訴,1691
【裁判日期】    971217
【裁判案由】    強盜等
【裁判全文】
臺灣高雄地方法院刑事判決              97年度訴字第1691號
公  訴  人  臺灣高雄地方法院檢察署檢察官
被      告  丙○○
指定辯護人  本院公設辯護人甲○○
上列被告因強盜案件，經檢察官提起公訴（97年度偵字第27217
號），本院判決如下：
    主  文
丙○○犯攜帶兇器強盜罪，處有期徒刑柒年貳月。剪刀壹支沒收
。
    事  實
一、丙○○於民國97年9 月24日22時52分許，騎乘機車行經高雄
    縣燕巢鄉○○村○○路8 —3 號「93超商」時，發現店內員
    工僅有乙○○1 人，遂基於意圖為自己不法之所有以強暴脅
    迫至使不能抗拒而取他人物之犯意，頭戴半罩式安全帽，持
    其所有以金屬製、頂端尖銳，可供凶器使用之剪刀1 把入內
    ，趨近收銀櫃臺後方之乙○○，喝令「搶劫」，並以左手推
    乙○○之右肩，右手持剪刀放在乙○○頸部之強暴手段，要
    求乙○○打開櫃臺抽屜，使乙○○無從抗拒而打開櫃臺上之
    收銀機，任由丙○○將其內共計新臺幣（下同）300 元之紙
    鈔取走，隨即揚長而去。詎丙○○旋即於23時4 分許折返，
    接續上開不法所有之強盜犯意，入內走向乙○○質問有無對
    適才發生之事報警，並以「你報警啊」、「你報警試試看」
    等語脅迫乙○○後，再度至收銀櫃臺後方取走價值75元之峰
    牌香菸1 包。嗣因丙○○又於翌日21時50分許，至上址外徘
    徊時，為據報前來之員警在首揭超商門前逮獲，因而查知上
    情。
二、案經高雄縣政府警察局岡山分局報請高雄地方法院檢察署檢
    察官偵查起訴。
    理  由
一、證人乙○○於警詢、偵查中之證述、扣押筆錄、扣押物品目
    錄表，其性質雖屬傳聞證據，但經本院準備程序詢以對證據
    能力之意見，並於審理時予以提示，告以要旨，經檢察官、
    辯護人及被告表示意見，檢察官、辯護人及被告均未於言詞
    辯論終結前，對該證據內容異議，本院審酌各該證據作成之
    情狀，認為適當，依刑事訴訟法第159 條之5 第2 項得做為
    證據，核先敘明。
二、訊據被告丙○○對上揭攜帶兇器強盜之犯行坦誠不諱，核與
    證人乙○○於警、偵及本院審理中證述之情節相符，並有扣
    押筆錄、扣押物品目錄表、照片等件在卷可稽，被告自白與
    事實相符，本件事證明確，應予依法論科。
三、核被告所為，其上開剪刀為金屬製、頂端尖銳，係屬兇器之
    一種，被告攜帶該剪刀而為強盜行為，係有刑法第321 條第
    1 項第3 款之情形，應依同法第330 條第1 項之攜帶兇器強
    盜罪處斷。公訴意旨雖以被告上揭2 次進入超商行搶之行為
    應予分論併罰，惟被告上揭2 次強盜之地點同一，對象相同
    ，時間間隔未逾1 刻鐘，應屬於密切接近之時地實施，侵害
    同一之法益，各行為之獨立性極為薄弱，依一般社會健全觀
    念，在時間差距上，難以強行分開，在刑法評價上，以視為
    數個舉動之接續施行，合為包括之一行為予以評價，較為合
    理，則屬接續犯，而為包括之一罪。又被告雖辯稱：其第3
    次前往超商係欲自首云云，惟自首應於犯罪未發覺前向該管
    公務員為之，然本件被告前2 次強盜時已為監視器拍攝，並
    經警調閱錄影帶，第3 次警察到現場時被告業已為人逮捕乙
    節，亦經證人即警員蘇政峰於本院審理時證述明確，是被告
    犯罪後業已遭發覺，所為不合於自首之要件。爰審酌被告年
    青力強，竟不思以正當手段謀求生計而行險以圖僥倖，其行
    為對人民生命及財產安全均造成威脅，犯罪之手段、動機及
    所生之損害，其接續2 次行強之行為態樣及所得之財物，並
    念其犯後坦承犯行，已有悔意，犯罪後態度尚稱良好等一切
    情狀，量處如主文所示之刑，以示懲儆。又公訴意旨雖聲請
    對被告宣告強制工作，惟被告於犯本罪前尚無竊盜、強盜之
    前科，此有臺灣高等法院被告前案紀錄表在卷可稽，雖其於
    強盜時曾表示自己沒錢所以要搶，但不必然表示被告業有犯
    罪之習慣，是本件尚難認有宣告強制工作之必要。末查，扣
    案之剪刀1 支為被告所有供犯攜帶兇器加重強盜罪時所用之
    工具，業據被告供承在卷，應予宣告沒收。
據上論斷，應依刑事訴訟法第299 條第1 項前段，刑法第330 條
第1 項、第38條第1項第2款，判決如主文。
本案經檢察官陳彥竹到庭執行職務。
中    華    民    國    97    年    12    月    17    日
                  刑事第九庭  審判長法  官  陳建和
                                    法  官  毛妍懿
                                    法  官  黃宣撫
以上正本證明與原本無異。
如不服本判決應於收受送達後10日內向本院提出上訴書狀，並應
敘述具體理由；如未敘述上訴理由者，應於上訴期間屆滿後20日
內向本院補提理由書（均須按他造當事人之人數附繕本）「切勿
逕送上級法院」。
中    華    民    國    97    年    12    月    17    日
                                    書記官  林姵妤
附錄本判決論罪科刑法條全文
中華民國刑法第330 條
（加重強盜罪）
犯強盜罪而有第321 條第1 項各款情形之一者，處7 年以上有期
徒刑。
前項之未遂犯罰之。


司法院資訊處製作；財團法人民間司法改革基金會備份。
